【裁判字號】    99,簡上,956
【裁判日期】    991117
【裁判案由】    傷害
【裁判全文】
臺灣板橋地方法院刑事判決             99年度簡上字第956號
上  訴  人  臺灣板橋地方法院檢察署檢察官
被      告  甲○○
上列上訴人因被告傷害案件，不服本院99年度簡字第4248號中華
民國99年7 月23日第一審判決（聲請簡易判決處刑案號：99年度
偵字第5363號），提起上訴，本院管轄之第二審合議庭判決如下
：
    主  文
上訴駁回。
    事實及理由
一、本案經本院審理結果，認原審以被告甲○○犯刑法第277 條
    第1 項傷害罪，判處拘役30日，如易科罰金，以新臺幣1 千
    元折算1 日，其認事用法及量刑均無不當，應予維持，並引
    用第一審刑事簡易判決書記載之事實、證據及理由（如附件
    ）。
二、上訴人即檢察官係依告訴人之請求而提起上訴，其上訴意旨
    雖略以：告訴人見被告酒醉好意招呼計程車送被告返家，被
    告非但未感激告訴人，反毆打告訴人，致告訴人受有右額血
    腫併瘀傷、左臉挫滅傷、左臉瘀傷、右臉瘀傷、右手肘挫滅
    傷、左膝挫滅傷等傷害，被告惡性非輕，且被告迄今未賠償
    告訴人之損害，原審僅判處被告拘役30日，告訴人難以心服
    ，爰提起上訴，請將原判決撤銷，更為適當合法之判決云云
    ，惟按關於刑之量定，係實體法上賦予法院得為自由裁量之
    事項，倘其未有逾越法律所規定之範圍，或濫用其權限，即
    不得任意指摘為違法。前揭上訴人所指原審量刑過輕之事由
    ，業據原審於判決時予以斟酌，且被告被訴刑法第277 條第
    1 項傷害罪之法定本刑為「3 年以下有期徒刑、拘役或一千
    元以下罰金」，原審判處被告拘役30日，亦屬中低度之量刑
    ，而非最低度刑，尚難謂其有何失出失入或明顯濫權之情形
    ，故上訴人指稱原審量刑過輕，請求改判云云，核屬無據。
    至告訴人雖於本院審理時表示：「希望能把拘役改成徒刑。
    被告剛才說的沒有時間碰到我這是說謊，我們在法院調解兩
    次，檢察官那邊也有調解過，被告是沒有誠意，我的金額也
    不是30、40萬。被告認為我的開價是獅子大開口，但都沒有
    想到我被傷害一年都睡的不好，酒駕都判拘役40天，被告把
    我打成這樣，卻是判拘役30天，我認為不公平」等語（本院
    卷第43頁反面），但和解乃當事人約定，互相讓步，以終止
    爭執或防止爭執發生之契約，必以契約當事人互相讓步，彼
    此體諒，始足達成意思表示之合致。告訴人認其所提10萬元
    之賠償金額並非天價，固非無見，但被告能否接受此和解條
    件，仍應予以充分尊重，始符私法自治原則，尚難僅因其無
    法接受此項條件，以致於無法與告訴人達成和解，逕謂其應
    受重刑之處罰。次查酒醉不能安全駕駛罪與傷害罪之法定刑
    度固有不同，但量刑應斟酌刑法第57條之規定，並視個案而
    定，尚難泛以某一特定案件之量刑結果，即謂本案原審量刑
    有何不當，此外，告訴人即未再提出其他應判處被告「有期
    徒刑」之具體理由，所請於法顯然無據，附此說明。綜上所
    述，本案檢察官執前揭上訴理由，指摘原審判決不當，求予
    撤銷改判，均無理由，其上訴應予駁回。
據上論斷，應依刑事訴訟法第455 條之1 第1 項、第3 項、第36
8 條、第373 條，判決如主文。
本案經檢察官陳宣每到庭執行職務。
中    華    民    國    99    年    11    月    17    日
                  刑事第十二庭  審判長法  官  王士珮
                                      法  官  張誌洋
                                      法  官  楊明佳
以上正本證明與原本無異。
不得上訴。
                                      書記官  林金良
中    華    民    國    99    年    11    月    18    日

司法院資訊處製作；財團法人民間司法改革基金會備份。
